臺灣臺南地方法院刑事裁定
110年度聲羈更二字第6號
聲  請  人  臺灣臺南地方檢察署檢察官
被      告  蘇泓諺


選任辯護人  蘇清水律師    
            蘇國欽律師
            王嘉豪律師
上列聲請人因被告涉嫌違反槍砲彈藥刀械管制條例案件，聲請羈
押及禁止接見、通信（110年度聲押字第207號），本院於民國11
0年8月12日，以110年度聲羈字第201號裁定駁回聲請；檢察官提
起抗告，臺灣高等法院臺南分院於110年8月23日，以110年度偵
抗字第673號裁定撤銷發回；本院於民國110年9月3日，以110年
度聲羈更一字第5號裁定准予羈押及禁止接見、通信；被告提起
抗告，臺灣高等法院臺南分院於110年9月17日，以110年度偵抗
字第741號裁定撤銷發回，本院裁定如下：
    主 文
一、蘇泓諺於提出新臺幣壹萬元之保證金後釋放。
二、蘇泓諺不得與本件共犯胡炯綸為直接或間接之通話、通信、
    聯繫等聯絡、接觸行為。
三、蘇泓諺就本件罪嫌不得有湮滅、偽造、變造證據或勾串共犯
    或證人等行為。
四、羈押暨禁止接見、通信之聲請均駁回。
    理 由
一、聲請意旨如檢察官羈押聲請書（繕本均已交付被告蘇泓諺及
    辯護人，不另附具）：本件聲請係以被告蘇泓諺涉有「槍砲
    彈藥刀械管制條例第7條第4項之非法持有槍枝罪嫌、刑法第
    305條之恐嚇危害安全罪嫌」（恐嚇被害人為陳昱夫，恐嚇
    嫌疑日期為110年6月14日），犯罪嫌疑重大，有「刑事訴訟
    法第101條第1項第2款、第3款」之情形，非予羈押，顯難進
    行追訴、審判或執行，有羈押必要，聲請羈押，暨禁止接見
    、通信等語。
二、按被告經法官訊問後，雖有第101條第1項或第101條之1第1
    項各款所定情形之一而無羈押之必要者，得逕命具保、責付
    或限制住居；刑事訴訟法第101條之2前段定有明文。
三、本件辯護人雖辯稱：本件在途解送期間至多僅需49分鐘，檢
    察官扣除1小時並不合理，其聲請羈押已逾24小時云云，然
    辯護人所稱之Google map車程到達時間之計算，係依據法定
    速限、推薦速度、特定時段之歷史平均速度、即時交通情況
    等資料，綜合利用盡可能做出最佳預測，故此一車程時間之
    計算，僅為相對較佳之「預測」數據，而交通之實際情況本
    無法精準預測，需取決於當下之實際狀況，尚難以此遽論檢
    察官主張之在途解送時間不實。況解送人犯除實際交通期間
    外，尚含有上、下警備車之耗時、安全維護之檢查等必要之
    遲延，辯護意旨主張之49分鐘與檢察官所載之1小時，兩者
    僅相距11分鐘，尚在實際交通時間與Google map車程計算、
     解送行政作業所需時間之合理誤差範圍内，被告此部分所 
    辯，難認有據，本件羈押聲請未逾24小時，先予敘明。
四、被告蘇泓諺涉嫌恐嚇危害安全罪嫌重大：
　　被告雖否認涉犯羈押聲請書所指恐嚇危害安全罪嫌，惟有被
    告蘇泓諺之供述、共犯即證人胡炯綸、證人陳昱夫之證述、
    被告胡炯綸之IG影片截圖、監視錄影畫面檔案及截圖、被告
    胡炯綸與被告蘇泓諺之微信對話截圖、被告胡炯綸與被害人
    之微信對話截圖及聲請書所載錄影監視光碟，參之被告蘇泓
    諺及共犯即證人胡炯綸關於本件拍攝擊發影片等示項之供述
    ，堪認被告蘇泓諺涉犯「刑法第305條之恐嚇危害安全罪嫌
    」，嫌疑重大。
五、有事實足認為被告有滅證、串供之虞：
    被告蘇泓諺否認恐嚇危害安全罪嫌，避重就輕，惟其嫌疑重
    大，且被告蘇泓諺及共犯即證人胡炯綸間，關於本件恐嚇影
    片交付遞送等事項，2人所述尚有歧異，互相推諉，該等情
    節尚待檢警釐清，故有事實足認為被告有湮滅、偽造、變造
    證據或勾串共犯或證人之虞，有刑事訴訟法第101條第1項第
    2款之情事。
六、惟羈押之目的係在保全被告，其手段係將被告拘禁於特定處
    所以拘束其行動自由，此種方式係強制處分中對人身自由最
    大之限制，故於有罪判決確定前，以此方式保全被告用以保
    障審判之進行，即應以之為最後之手段，若有與羈押同等有
    效但干預權利較為輕微之其他手段時，需選擇該其他手段，
    亦即必須符合比例原則、必要性原則。
七、經本院審酌本件相關案情之偵辦進度、犯案情節、罪嫌刑度
    、被告供述及其權益之保障等情形，本院認具保當足保全本
    件之追訴、審判或執行，尚無羈押之必要，故斟酌被告之身
    分地位、資力、犯罪情節輕重、有無犯罪所得等一切情狀，
    准予被告於提出新臺幣1萬元保證金後釋放，駁回檢察官羈
    押及禁止接見、通信之聲請。
八、另復為確保日後偵、審程序之進行，諭知：
　1.蘇泓諺不得與本件共犯胡炯綸為直接或間接之通話、通信、
    聯繫等聯絡、接觸行為。
　2.蘇泓諺就本件罪嫌不得有湮滅、偽造、變造證據或勾串共犯
    或證人等行為。
九、本件聲請意旨所指被告蘇泓諺涉有「槍砲彈藥刀械管制條例
    第7條第4項之非法持有槍枝罪嫌」部分，難認嫌疑重大：
  1.檢察官認被告蘇泓諺涉犯上開槍砲犯罪嫌疑重大，無非係以
    共犯胡炯綸之供述、證人即被害人陳昱夫之證述、工地保全
    陳煥昇之證述、胡炯綸之IG截圖、監視錄影畫面檔案及截圖
    、彈殼照片、胡炯綸手機内與被告蘇泓諺之微信對話截圖等
    資為論據。
　2.然而：
　①共犯之自白，不得作為有罪判決之唯一證據，仍應調查其他
    必要之證據，以察其是否與事實相符，刑事訴訟法第156條
    第2項定有明文。人證的指述，基於各種原因，不實指證他
    人，或指證錯誤的可能性甚高，如果沒有補強證據佐證該指
    控屬實，其憑信性甚低。檢察官所指被告蘇泓諺持有本案衝
    鋒槍之犯嫌，僅有共犯胡炯綸之供述，此外，並無扣得任何
    槍枝、子彈、彈殼，卷內亦無工地保全陳煥昇之證述及彈殼
    照片，有臺灣高等法院臺南分院110年度偵抗字第741號案件
    110年9月16日勘驗報告1紙可按（見臺灣高等法院臺南分院1
    10年度偵抗字第741號卷第43頁，本院聲羈更二卷之110年9
    月17日公務電話紀錄單），此部分並無補強證據可佐。
　②至於證人陳昱夫之證述、胡炯綸之IG影片截圖、監視錄影畫
    面檔案及裁圖、胡炯綸與被告之微信對話圖等資料，均僅能
    證明持有衝鋒搶之人為胡炯綸，難認係被告蘇泓諺持有該槍
    。「再者，卷内影片截圖襠案固顯示共犯胡炯綸擊發2槍，
    然該槍並無扣案，尚難僅以槍聲、火光等影像，論上開槍枝
    具殺傷力。」
　③聲請意旨以微信對話「多久，很辣」認定上開槍枝具殺傷力
    且為被告蘇泓諺持有，惟上開對話並無槍枝相關之前後文，
    且被告蘇泓諺及共犯胡炯綸均有施用K他命之習慣，業據其
    等自承在卷，並有K煙扣案可佐，其等因此害怕遭警盤查，
    並非不可想像，是被告蘇泓諺辯稱上開對話所指之意乃是督
    促共犯胡炯綸快開門，避免遭到盤查等情，非屬無據，尚難
    以此遽為被告蘇泓諺持槍之認定。
　④綜上，本件聲請意旨認被告蘇泓諺涉犯搶砲彈藥刀械管制條
    例第7條第4項之重罪，僅有共犯胡炯綸之供述，未有充足之
    補強證據，難認被告蘇泓諺嫌疑重大。
　⑤檢察官以被告蘇泓諺有背袋子至胡炯綸住處，案發後未交出
    槍枝證明無殺傷力、予機訊息不存在等節，認被告蘇泓諺所
    辯不可採，其罪嫌重大云云。然被告蘇泓諺之犯罪嫌疑是否
    重大，仍須以檢察官提出之積極證據作為判斷，而非以被告
    辯解是否可採作為判斷。本件欠缺充足積極證據，業如前述
    ，尚難僅以被告不自證己罪或辯解不可採，遽以反推被告有
    持槍重罪之犯嫌。
十、被告蘇泓諺涉嫌之「刑法第305條之恐嚇危害安全罪嫌」尚
    與「刑事訴訟法第101條第1項第3款」之規定不合。
十一、被告業已具保釋放。
中　　華　　民　　國　　110 　年　　9 　　月　　17　　日
                  強制處分庭  法　官　盧鳳田
以上正本證明與原本無異。
如不服本裁定，應於送達後5 日內，向本院提出抗告狀（附繕本
）。
                              書記官  洪筱喬
中　　華　　民　　國　　110 　年　　9 　　月　　23　　日